

## **KONTAKT**

- +49-152-25467238
- github.com/MariStakhovskaya
- Heinrich-Plett-Str. 79 34132 Kassel

## **SKILLS**

- · React, Angular
- Redux, RTK
- Typescript, Javascript
- Axios, REST API, FORMS
- HTML, CSS
- GIT
- Postman
- Material UI

## **SPRACHE**

- Deutsch/B2
- Russisch / Muttersprache
- Englisch / A2

## **EIGENSCHAFTEN**

- · Problemlosefahigkeit
- Flexibilität
- Teamfähigkeit
- Hilfsbereitschaft
- Kreativität
- Eigenmotivation
- Offenheit

## **HOBBYS**

- Programmierung
- Tanzen
- Reise

# **MARIA STACHOVSKI**

## Front-End Entwicklerin

## KURZPROFIL

Energetische und motivierte Frontend-Entwicklerin mit umfangreicher Erfahrung in der Entwicklung reaktiver und benutzerfreundlicher Anwendungen mittels HTML, CSS, JavaScript sowie moderner Frameworks wie React und Angular. Ich kann sowohl selbstständig als auch im Team hervorragend arbeiten und finde effektiv Lösungen für komplexe Probleme.

## BERUFLICHER WERDEGANG

2015 - 2018

#### Stellvertretende Direktorin

11 Region GmbH, Minsk, Belarus

- Entwickelte und betrieb einen Online-Shop (OpenCart).
- Erstellung von Landing Pages (HTML und CSS).
- Aufbau eines Kundenstamms (MS Access).
- Kundenberatung.

2004 - 2015

## Bürokauffrau, Organisatorin für Wettbewerbe

Belarusdance GmbH, Minsk, Belarus

2007 - 2015

- Arbeitete mit Websites (CMS WordPress, Joomla).
- Organisierte und veranstaltete gemeinsam mit dem Team die größten Tanzwettbewerbe.
- Tätig im Auszählungsausschuss des Wettbewerbs.
- Bürotätigkeit.

2004 - 2007

#### Tanztrainerin

- Leitete Tanzgruppen und individuelle Trainings.
- Organisierte Tanzworkshops und -wettbewerbe
- Koordinierte Teamarbeit

#### AUSBILDUNG

2010 - 2016

#### **Studium Lehramt Mathematik**

Staatliche Pedagogische Universitat, Minsk, Belarus Abschluss: Diplom (zwischen Bachelor und Master)

2004 - 2007

#### Studium Lehramt Mathematik

Staatliche Pedagogische Universitat, Minsk, Belarus ohne Abschluss

1993 - 2004

#### Gymnasium, Schwerpunkt Mathematik

Staatliche Schule 176, Minsk, Belarus

Abschluss: Abitur



### WEITERBILDUNG

Q4 2023 The Rolling scopes school
Angular

The Rolling scopes school
React

The Rolling scopes school
Javascript/Front-end

IT-Incubator
React, Redux, RTK, Rest API, JavaScript, TypeScript

MyFreedom
HTML, CSS, Joomla

## **PROJEKTE**

2023 - heute

StartUp Lernberg, Kassel
Technologie: Angular, Typescript, ngrx, keycloak,
Api, git

Belarusdance, Minsk, Belarus
Organisatorin internationaler Tanzwettbewerbe mit
5.000 Teilnehmern (jährlich).